【裁判字號】    89,上訴,353
【裁判日期】    890525
【裁判案由】    違反森林法
【裁判全文】
臺灣高等法院臺南分院刑事判決          八十九年度上訴字第三五三號  Ａ
      上  訴  人
      即  被  告  乙  ○  ○
      右  一  人
      選任辯護人  王  成  彬
右上訴人因違反森林法案件，不服臺灣臺南地方法院八十八年度訴字第一四三八號中
華民國八十九年一月十九日第一審判決（起訴案號：臺灣臺南地方法院檢察署八十八
年度偵字第一三七○九號），提起上訴，本院判決如左：
      主      文
原判決撤銷。
乙○○、甲○○、丙○○結夥貳人以上，為搬運贓物，使用車輛，竊取森林主產物，
各處有期徒刑柒月，均併科罰金新台幣貳拾玖萬仟伍佰陸拾元，罰金如易服勞役，
均以罰金總額與陸個月之日數比例折算。甲○○、丙○○均緩刑年。
扣案之鏈鋸壹台沒收。
      事      實
一、乙○○於民國八十七年間因違犯槍砲彈藥刀械管制條例案件，經臺灣臺南地方法
    院判處有期徒刑一年六月，刑後強制工作三年，緩刑五年，嗣上訴本院後撤回上
    訴而判決確定，尚在緩刑期中，仍不知悔改，竟結夥甲○○、丙○○共三人，均
    基於共同意圖為自己不法之所有，於八十八年十一月三日十一時許，共同在台南
    縣南化鄉玉井事業區三十八與三十九林班交界處，未經申請許可，以乙○○所有
    之鏈鋸為工具，並使用車號ＵＯ─二○○三號、ＴＫ─三九○二號及ＨＫ─○八
    ○五號（已報廢）自小貨車三輛為搬運贓物之車輛，共同盜伐竊取該森林之主產
    物台灣櫸木二顆（均為活木，山價為新台幣十四萬六千七百八十元），並將之切
    割成十三塊後，分別裝載在上開車輛搬運，嗣於八十八年十一月三日十八時二十
    五分許，在台南縣南化鄉關山村瑞峰國小後方為警查獲，並扣得鏈鋸一台。
二、案經高雄縣警察局六龜分局移送台灣台南地方法院檢察署檢察官偵查起訴。
      理      由
一、右開事實迭據上訴人即被告乙○○、甲○○、丙○○三人於警訊、偵查中、原審
    及本院審理時坦承不諱，核與林務局嘉義林區管理處玉井工作站技術士賴文風於
    警訊時指述情節相符，並有高雄縣警察局六龜分局贓物認領收據及被告乙○○所
    有供犯罪所用之鏈鋸一台扣案可資佐證。又被盜伐之台灣櫸木二顆為活木，山價
    為新台幣十四萬六千七百八十元，有行政院農業委員會林務局嘉義林區管理處玉
    井工作站八十九年四月二十一日八九嘉玉業字第○九二○號函附卷可按，事證明
    確，被告等犯行堪以認定。
二按被告乙○○、甲○○、丙○○結夥二人以上，於森林內竊取森林主產物，並使
    用車輛搬運贓物，核被告乙○○、甲○○、丙○○所為，均係犯森林法第五十二
    條第一項第四款及同條項第六款之罪。被告三人就上開犯行，有犯意聯絡及行為
    分擔，均為共同正犯。原審予被告等三人論科，固非無見，惟原判決認為被告等
    所竊取之林木山價為新台幣五十萬元，與實際之山價不符；又被告所盜伐林木之
    山價只有新台幣十四萬六千七百八十元，原審依公訴人之求刑對被告三人各判處
    有期徒刑一年二月，均併科罰金新台幣一百萬元，稍嫌偏重。被告等三人上訴意
    旨以原判決量刑過重為由指摘原判決不當，為有理由，且原判決認定被盜伐林木
    之山價有偏高之未洽，應由本院撤銷原判決改判。爰審酌被告等犯罪之動機、目
    的、手段、恣意竊取林木對環境資源之破壞，所得財物價值及犯罪後尚知坦承犯
    行態度良好等一切情狀，分別量處如主文第二項所示之刑，又被告等所竊取之林
    木山價為新台幣十四萬六千七百八十元，應依此贓物價額併科二倍之罰金，並均
    諭知以罰金總額與六個月之日數比例折算之標準，以示懲儆。扣案之鏈鋸一台為
    共犯乙○○所有供犯罪所用之物，業據被告等人供明在卷可按，爰依刑法第三十
    八條第一項第二款均併予宣告沒收。
三、查被告甲○○、丙○○未曾受有期徒刑之宣告，有本院被告全國前案紀錄表在卷
    可稽，其二人犯罪後坦承犯行，頗有悔意，經此偵審程序及科刑之教訓後，當知
    警惕，諒無再犯之虞，本院認被告甲○○、丙○○所受宣告刑，以暫不執行為適
    當，均併予宣告緩刑三年，以勵自新。
據上論結，應依刑事訴訟法第三百六十九條第一項前段、第三百六十四條、第二百九
十九條第一項前段，森林法第五十二條第一項第四款、第六款，刑法第十一條前段
第二十八條、第四十二條第三項、第七十四條第一款、第三十八條第一項第二款，罰
金罰鍰提高標準條例第二條，判決如主文。
本案經檢察官李傳來到庭執行職務。
中    華    民    國      八十九      年      五      月      二十五    日
      臺灣高等法院臺南分院刑事第三庭
                                      審判長法官  黃    聰    明
                                            法官  楊    省    三
                                            法官  黃    三    哲
右正本證明與原本無異。
如不服本判決，應於判決送達後十日內向本院提出上訴狀，其未敘述理由者並應於提
出上訴狀後十日內向本院補提理由書（應附繕本)。
                                      法院書記官  陳    淑    貞
中    華    民    國      八十九      年      五      月      二十六    日
附錄本案論罪科刑法條全文：
森林法第五十二條第一項第四、六款：
竊取森林主、副產物而有左列情形之一者,處六月以上五年以下有徒刑,併科贓額二倍
以上五倍以下罰金:
四、結夥二人以上或僱使他人犯之者。
六、為搬運贓物,使用牲口、船舶、車輛,或有搬運造材之設備者。


司法院資訊處製作；財團法人民間司法改革基金會備份。
